---
title: "Tarea 2-Ejercicio de programación"
author: "Lazo Sanchez Jorge Ivan"
date: "05/10/2020-16/10/2020"
output:
  word_document: default
  pdf_document: default
  html_document: default
---

```{r setup, include=FALSE}
knitr::opts_chunk$set(echo = TRUE)
```
## Calificación 
Recuerda que hay que comentar cada paso de la tarea, es una buena práctica en programación para saber qué y por qué se hace a cada momento. Esto se hace utilizando el símbolo # y añadiendo el comentario. En el primer problema hiciste bien la simulación pero olvidaste poner set.seed, recuerda que esta función vuelve tus resultados reproducibles. El segundo problema es correcto, pero para que pudieras usar esta parte en la construcción que harás después, estaba esperando más bien una tabla que dijera Número de soles es tal. Esto podía hacerse fuera con la función sum(moneda_justa == "sol") o, con lo que tenías en soles, extrayendo la info y luego poniéndola en un data.frame. En el tercer problema más bien debías poner cuál era la proporción de soles en el primer tiro, luego en el segundo y así hasta completar los 50. En la parte final tienes bien definida una función y eso es bueno, pero tuviste el mismo error que en el problema 3. Buen trabajo pero hay que prestar más atención a los enunciados, 1.4/2 pts.  
## 1. Simula 50 tiros de una moneda justa. 
```{r}
moneda_justa = sample(c("sol","aguila"),size = 50, replace=TRUE)
moneda_justa
```

## 2. Imprime una tabla con el número de veces que salió sol en el experimento.
```{r}
soles=data.frame(moneda_justa=="sol", moneda_justa)
num_soles= length(moneda_justa[moneda_justa=="sol"])
num_soles
```

## 3. Grafica cómo va cambiando la proporción de soles tiro a tiro.
```{r}
x=table(moneda_justa)/length(moneda_justa)
barplot(x,ylim = c(0,1),col = rainbow(20, alpha = .6),ylab="Frecuencia",legend.text = x)
```

## 4. Toma una moneda no justa. Grafica la proporción de soles que salen primero en 20 tiros y luego en 1000 tiros. Tip: si haces una función esto puede resultar más fácil.
```{r}
proporciones =  function(num_tiros){
  moneda_no_justa = sample(c("sol","aguila"),size = num_tiros, replace=TRUE,prob = c(.2,.8))
m=table(moneda_no_justa)/length(moneda_no_justa)
barplot(m,ylim = c(0,1),col = rainbow(20, alpha = .6),ylab="Frecuencia",legend.text = m, main = "Proporción entre tiros" )
}
proporciones(20)
proporciones(1000)
```


